【裁判字號】    94,上訴,4098
【裁判日期】    950308
【裁判案由】    毒品危害防制條例
【裁判全文】
臺灣高等法院刑事判決                94年度上訴字第4098號
  上  訴  人
  即  被  告  乙○○
  上  訴  人
  即  被  告  甲○○
  共      同
  指定辯護人  本院公設辯護人王永炫
上列上訴人因違反毒品危害防制條例案件，不服臺灣桃園地方法
院93年度訴字第1949號，中華民國94年11月7日第一審判決（起
訴案號：臺灣桃園地方法院檢察署93年度偵字第12576、13917號
），提起上訴，本院判決如下：
    主  文
原判決關於乙○○部分及甲○○販賣第貳級毒品部分均撤銷。
乙○○販賣第壹級毒品，處無期徒刑，褫奪公權終身。扣案如附
表編號一所示之毒品（不含空包裝）沒收銷燬之，扣案如附表編
號一所示之空包裝、編號三至六所示之物沒收。未扣案販賣毒品
所得之新臺幣壹仟元，沒收之，如全部或一部不能沒收時，以其
財產抵償之；又共同連續販賣第貳級毒品，處有期徒刑拾參年。
扣案如附表編號二所示之毒品（不含塑膠袋及標籤紙）沒收銷燬
之。扣案如附表編號二所示之柒只塑膠袋、編號三、四所示之物
沒收。未扣案販賣毒品所得之新臺幣壹萬陸仟元，沒收之（其中
肆仟元與甲○○連帶沒收），如全部或一部不能沒收時，以其財
產抵償之。應執行無期徒刑，褫奪公權終身。扣案如附表編號一
、二所示之毒品（不含空包裝、塑膠袋及標籤紙）沒收銷燬之，
扣案如附表編號一所示空包裝、編號二所示柒只塑膠袋、編號三
至六所示之物沒收。未扣案販賣毒品所得共新臺幣壹萬柒仟元，
沒收之（其中肆仟元與甲○○連帶沒收），如全部或一部不能沒
收時，以其財產抵償之。
甲○○共同連續販賣第貳級毒品，處有期徒刑捌年。扣案如附表
編號二所示之毒品（不含塑膠袋及標籤紙）沒收銷燬之，扣案如
附表編號二所示之柒只塑膠袋、編號三、四所示之物沒收。未扣
案販賣毒品所得新臺幣肆仟元，與乙○○連帶沒收之，如全部或
一部不能沒收時，以其財產抵償之。
    事  實
一、乙○○明知海洛因及安非他命分別係中央主管機關明令公告
    禁止販賣之第一級及第二級毒品，竟仍基於意圖營利之概括
    犯意，其中販賣第二級毒品部分則與甲○○基於共同之犯意
    聯絡，自民國92年10月間起，以其所持用之0000000000號行
    動電話門號，做為其與購買海洛因及安非他命之人間之交易
    聯絡工具，而販賣第一級毒品海洛因予尹耀中一次及連續販
    賣安非他命予吳峻葳、陳志豪（使用0000000000號行動電話
    門號）、陳瓊貝（使用0000000000號行動電話門號）、陳曉
    君（使用0000000000號行動電話門號）、李慧昀（綽號「小
    奇」，使用0000000000號行動電話門號）及謝道忠（使用00
    00000000號行動電話門號）等人多次。而甲○○係乙○○之
    妻，其明知乙○○係從事販賣第二級毒品安非他命之人，亦
    明知安非他命係經中央主管機關明令公告禁止販賣之第二級
    毒品，竟與之基於意圖營利之概括犯意聯絡，自92年10月間
    起，與乙○○共同販賣第二級毒品安非他命，負責接聽電話
    或交付毒品安非他命。其二人販賣毒品之詳情如下：
  (一)乙○○於93年7月初某日，在桃園縣平鎮市○○路南勢2段45
    7巷23弄3號販賣海洛因予尹耀中1次，販賣金額為新臺幣（
    下同）1000元。
  (二)乙○○自92年10月間起至93年6月間止，在桃園縣平鎮市○
    ○路南勢2段457巷23弄3號居處及附近之便利商店販賣安非
    他命予吳峻葳3次，販賣金額為每次1000元，其中第一次由
    乙○○親自交付安非他命予吳峻葳，第二、三次則係由甲○
    ○負責交付安非他命，並於交付時向吳峻葳收取購買毒品之
    價金。
  (三)乙○○於93年5月間起至同年7月間止，在桃園縣平鎮市○○
    路某加油站、國道一號高速公路新屋交流道及桃園縣平鎮市
    山仔頂附近等處，連續販賣安非他命予陳志豪8次，其中93
    年7月28日該次交易係由甲○○負責接聽電話連絡，其等間
    每次交易金額為1000元，雙方約妥交易地點後即由乙○○開
    車前往上址等處交付。又乙○○於上開期間內亦曾先後二次
    承諾出售各1000元之安非他命予陳志豪，雙方並已約妥交貨
    地點，惟嗣因陳志豪無法給付價金而未順利完成交易。
  (四)甲○○於93年7月17日下午1時34分許，接聽由陳瓊貝所撥打
    欲購買安非他命之電話後，甲○○先應允販賣，嗣由乙○○
    至桃園縣八德市某處工地將金額1000元之安非他命售予陳瓊
    貝1次。
  (五)乙○○於93年7月17日下午1時9分許及同年月18日晚間7時7
    分許，接聽由陳曉君所撥打欲分別購買安非他命1000元及50
    0元之電話後，即應允出售安非他命予陳曉君，並分別約定
    於桃園縣平鎮市○○路山仔頂某守望相助亭附近及乙○○母
    親所經營之香店交付毒品，惟嗣分別因陳曉君未前往拿取毒
    品，及乙○○囑咐陳曉君暫勿前往取貨，始未順利完成交易
    。
  (六)乙○○分別於93年7月14日及同年月24日，在桃園縣平鎮市
    南勢國小附近之便利商店及同市山仔頂某守望相助亭附近之
    便利商店，販賣安非他命予李慧昀各1次，每次販售金額為1
    000元。
  (七)乙○○於93年7月間，分別在桃園縣平鎮市○○路山頂段1巷
    52弄19號附近路旁及同市山仔頂某守望相助亭附近，連續販
    賣安非他命予謝道忠共2次，販賣價格各為1000元。另乙○
    ○於93年7月17日下午4時51分許，接聽由謝道忠所撥打欲購
    買安非他命2000元之電話後，乙○○乃應允出售安非他命而
    相約於乙○○母親所經營之香店交付毒品，謝道忠並委由陳
    曉君出面取貨，惟陳曉君因故未取得毒品致未能順利完成交
    易。
  (八)嗣因警方監聽乙○○所使用之上開行動電話發覺有異後，於
    93年8月10日上午10時許，持搜索票至莊、高二人位於桃園
    縣平鎮市○○路南勢2段457巷23弄3號住處進行搜索，當場
    扣得如附表所示之物（不含編號二所示之7張標籤紙）而查
    知上情。
二、案經臺北縣政府警察局板橋分局及內政部警政署刑事警察局
    分別報請及移送臺灣桃園地方法院檢察署檢察官偵查起訴。
    理  由
一、按被告以外之人於審判外之陳述，雖不符前四條之規定，而
    經當事人於審判程序同意作為證據，法院審酌該言詞陳述或
    書面陳述作成時之情況，認為適當者，亦得為證據，刑事訴
    訟法第159條之5第1項定有明文。查被告乙○○、甲○○、
    乙○○之選任辯護人及甲○○之指定辯護人等人於原審行準
    備程序時均當庭同意將監聽內容作為證據，有準備程序筆錄
    1份在卷可考，且本院審酌監聽內容係在監聽時所取得，被
    監聽人並不知自己已遭監聽，是各該陳述當屬真實之對話，
    並無證明力明顯過低之情形，且上開監聽係經臺灣桃園地方
    法院檢察署簽發93年桃檢清仁監字第000074號通訊監察書所
    為之合法監聽，顯亦無證據係違法取得之情況，且被告及辯
    護人於本院審理中對其證據能力亦不爭執，自應認上開監聽
    內容有證據能力。
二、訊據被告乙○○及甲○○均否認有販賣第一級或第二級毒品
    之犯行，被告乙○○辯稱：其未曾交付安非他命予吳峻葳、
    陳志豪、陳瓊貝、陳曉君、李慧昀等人，其雖曾交付海洛因
    於尹耀中，但其只是幫尹耀中調貨，其固曾交付安非他命予
    謝道忠，但其係免費請謝道忠施用，其並未販賣海洛因及安
    非他命云云；被告甲○○則辯稱：其並未販賣安非他命，亦
    未幫乙○○交付安非他命予他人，其雖曾幫乙○○接聽過00
    00000000號之行動電話，但其未聽過有人要向乙○○買毒品
    ，其亦不知乙○○有拿毒品給別人云云。經查：
  (一)被告乙○○販賣海洛因予尹耀中之犯行，業據證人尹耀中於
    偵查中具結向檢察官證述綦詳（見偵字12576號卷第107頁）
    。被告乙○○雖辯稱：其係幫尹耀中調貨云云，而證人尹耀
    中於原審到庭雖亦附和被告乙○○之供述證稱：乙○○是幫
    其調貨，其有與乙○○一同前往云云，但查，莊、尹二人對
    於調貨之地點、前往調貨所使用之交通工具、提供海洛因之
    藥頭姓名等重要情節所述全然不同（見原審卷一94年2月23
    日審判筆錄），尹耀中前開於檢察官訊問時所為之證述，並
    無顯不可信之情況，自得採為證據，而其於原審之證述，顯
    係迴護被告之詞，不足以推翻前開不利之證據，而為有利於
    被告之認定。是被告乙○○所辯已不足採信。另由原審勘驗
    93年7月15日下午3時06秒之監聽內容所得結果：「A（即發
    話者乙○○）：你那邊現在細的好嗎？B（即受話者葉怡軒
    ）：昨天有接一批但不怎麼樣，今天要再接，怎樣。A：我
    的都出完了，外面找不到。B：好，我等一下回電給你。」
    等對話內容，及乙○○自承「細」代表海洛因等語觀之，足
    見被告乙○○實係一次大量購入海洛因後，再分批出售。又
    被告乙○○若果係為他人調貨及供自己施用而持有海洛因，
    其數量自非眾多，衡情當無以電動研磨機加入葡萄糖研磨稀
    釋，並準備大量分裝袋盛裝之必要，然被告乙○○既自承：
    扣案之研磨機係其用來磨海洛因、葡萄糖，一邊研磨一邊稀
    釋等語，且扣案之分裝袋又多達184個，凡上諸情，在在足
    徵被告乙○○確係先販入海洛因並以葡萄糖稀釋後，再分裝
    出售予人，是其所辯係單純替他人調貨云云，自不足採。
  (二)被告乙○○、甲○○共同販賣安非他命予吳峻葳之犯行，業
    據證人吳峻葳於偵查、原審中具結證述明確（見同上偵卷第
    148、149頁，原審卷一第139至156頁），雖證人對於購買毒
    品之次數究係「2次」或「3次」，及交易地點究係在甲○○
    家「門口」抑或「門口之便利商店」等內容，其前後之證述
    或有些許誤差，但其誤差程度實屬相當輕微，且其就每次購
    買毒品之金額及乙○○、甲○○均曾出面交付毒品等情節又
    均指證不移，證述之內容並無重大瑕疵或矛盾，足見其前後
    證述之誤差顯係記憶上之誤差，而非杜撰證詞所致。況販賣
    安非他命並非輕罪，指證他人販毒，將使他人遭科處重刑，
    本身亦須承擔誣告或偽證之刑責，證人吳峻葳係經朋友介紹
    始向被告二人購買毒品，彼等之間並無夙怨仇隙，吳峻葳當
    不至於為此損人不利己之愚行，是證人吳峻葳之證詞堪予採
    信。
  (三)被告乙○○、甲○○共同販賣安非他命予陳志豪之犯行，業
    據證人陳志豪於原審審理時就交易次數、地點、會車交貨之
    交易之方式及其係直接向乙○○購買毒品而非請乙○○幫忙
    調貨等情節具結證述甚詳（見原審卷二第106至114頁），且
    被告乙○○於本院亦供承有該未成交之2次交易，並經原審
    勘驗93年7月28日晚間10時37分1秒之監聽內容屬實，且被告
    乙○○於原審審理時亦自承其確曾與陳志豪談妥交易安非他
    命，足徵證人陳志豪所言非虛，被告乙○○確有販賣安非他
    命予陳志豪之犯行甚明。被告甲○○雖辯稱：其未接過詢問
    毒品的電話，及於本院雖辯稱警訊係依警察之意思而回答云
    云，然並無確實證據以實其說，其於警詢時已自承：其曾幫
    乙○○接聽朋友購買毒品之聯絡電話等語，而其於歷次偵、
    審程序中亦從未抗辯上開自白係出於強暴、脅迫、利誘、詐
    欺、疲勞訊問、違法羈押或其他不正之方法，且其上開自白
    又與被告乙○○於警、偵訊中供稱：甲○○係負責幫其接聽
    電話等語，及證人吳峻葳於偵查中證稱：甲○○偶爾會幫乙
    ○○接電話等語相符。再稽以被告甲○○於遭警方查獲之初
    ，因未及防備且較少權衡利害，預設佈局而構詞卸責，是其
    於甫遭警查獲及於內勤檢察官訊問時所述內容，自較其嗣經
    思考後而於原審及本院審理時翻異之辯詞為可採，是被告甲
    ○○確曾接聽陳志豪欲購買安非他命之電話，而與乙○○共
    同販賣安非他命予陳志豪之事實，堪以認定。
  (四)被告乙○○、甲○○共同販賣安非他命予陳瓊貝之犯行，業
    據證人陳瓊貝於原審審理時具結證述甚詳（見原審卷二第11
    9至122頁），並經原審勘驗93年7月17日下午1時34分01秒之
    監聽內容屬實。且被告乙○○亦自承其與陳瓊貝並無夙怨仇
    隙，乙○○若果無販賣安非他命予陳瓊貝之行為，衡情陳瓊
    貝當不致甘冒觸犯誣告或偽證罪之刑責，而故意誣指乙○○
    販毒。而被告甲○○確係負責幫乙○○接聽0000000000號行
    動電話乙節，有如前述，被告乙○○於原審審理時固陳稱：
    該通電話是其乾妹小惠幫忙接聽云云，然被告乙○○於警、
    偵訊中均一致供稱係甲○○幫其接聽電話，從未提及尚有乾
    妹小惠幫其接聽電話，且乙○○與甲○○又係夫妻關係，乙
    ○○上開供述顯係迴護甲○○之詞，不足採信，是陳瓊貝所
    撥打之上開電話係由被告甲○○所接聽，足以認定。
  (五)被告乙○○販賣安非他命予陳曉君之犯行，業據證人陳曉君
    於原審審理時就交易安非他命之次數、金額、地點等情節具
    結證述綦詳（見原審卷二第181至186頁），並經原審勘驗93
    年7月17日下午1時9分13秒及同年月18日晚間7時7分30秒之
    二則監聽內容屬實，且被告乙○○於原審及本院審理時亦自
    承其確與陳曉君談妥交易安非他命之金額、地點，足徵陳曉
    君證述之情節屬實。被告乙○○雖辯稱：其因身上沒有安非
    他命所以未赴約云云，然被告乙○○既已承諾出售各500 元
    及1000元之安非他命予陳曉君，且已約妥見面交貨之地點，
    其顯已著手實施販賣安非他命之行為，僅因嗣後未交貨而未
    得逞，此等行為仍屬販賣未遂之犯行，並非不構成犯罪。
  (六)被告乙○○販賣安非他命予李慧昀之犯行，業據證人李慧昀
    於原審審理時具結證述綦詳（見原審卷二第129至132頁），
    並經原審勘驗93年7月14日晚間11時20分59秒及同年月24日
    上午11時47分之二則監聽內容屬實。被告乙○○雖辯稱其未
    販賣安非他命予李慧昀云云，然證人李慧昀就交易安非他命
    之次數、金額及地點等細節均已詳細述明，而被告乙○○於
    警詢中亦自承監聽內容所談及之車號9962號汽車為其所使用
    ，且證人許法忠於原審審理時亦具結證稱：其確曾載李慧昀
    至南勢國小附近之便利商店及山仔頂某守望相助亭附近之便
    利商店，其有看見乙○○過來等語（見原審卷二第133、136
    頁），足徵李慧昀證述之情節並非杜撰之虛詞，堪信屬實，
    被告乙○○所辯洵無足採。
  (七)被告乙○○販賣安非他命予謝道忠之犯行，業據證人謝道忠
    於原審審理時就交易之次數、金額、地點等情節具結證述綦
    詳（見原審卷二第175至178頁），並經原審勘驗93年7月17
    日下午4時51分1秒（監聽譯文誤載為下午2時24分17秒）之
    監聽內容屬實。被告乙○○雖辯稱：其雖曾拿過安非他命給
    謝道忠施用，但其未向謝道忠拿錢云云，然證人謝道忠已明
    確證述係付款購買安非他命，是乙○○所辯已難遽予採信，
    況安非他命價值頗高，衡諸常情，一般人當無免費提供他人
    施用之理，而被告乙○○與證人謝道忠既非摯友更非至親，
    被告乙○○所稱免費提供謝道忠施用，顯與一般經驗法則有
    違，不足採信。
  (八)被告乙○○雖辯稱：我係幫忙他人調取安非他命，都是對方
    打我使用的0000000000號行動電話，約好之後，我就帶他們
    去找「佳佳」，「佳佳」會把毒品給我，是我要的我就留下
    ，別人要的就交給別人云云。然查，吳峻葳、陳志豪、陳瓊
    貝、李慧昀、謝道忠等人均係於約妥地點後直接自乙○○或
    甲○○處取得安非他命，並未隨同乙○○前往楊梅交流道與
    「佳佳」進行交易等情，已如前述，是被告乙○○前開所辯
    ，不足採信。
  (九)被告乙○○另辯稱：其幫忙調貨並未獲取金錢，僅從中抽出
    少許毒品供己施用云云，惟查，被告乙○○既飾稱其調貨方
    式係由其帶領欲購買毒品者去找「佳佳」，「佳佳」會把毒
    品交給其，是其要的其就留下，別人要的就交給別人云云，
    已如前述，而由此種交付毒品之方式觀之，被告乙○○顯無
    從中抽出少許毒品供己施用之可能，是其所辯顯自相矛盾，
    難以採信。另查販賣第一級毒品海洛因及第二級毒品安非他
    命係政府嚴予查緝之違法行為，非可公然為之，不論是瓶裝
    或紙包之毒品，均可任意分裝或增減其分量，而每次買賣之
    價量，亦隨時隨雙方關係之深淺、當時之資力、需求程度及
    對行情之認知等因素，機動的調整，被告可依買受人之需求
    按原包裝賣出或再分裝為小包出售，則無論以原包裝賣出或
    分裝後再行出賣之每包售價，均可因賺取價差而牟得利益，
    至為昭然；況海洛因及安非他命之價格均屬昂貴，取得不易
    ，且為政府嚴予查緝之犯罪，凡為販賣之不法勾當者，苟無
    利可圖，應無甘冒被查緝法辦重刑之危險，平白無端義務為
    該買賣之工作，而被告二人與證人尹耀中、吳峻葳、陳志豪
    、陳瓊貝、陳曉君、李慧昀及謝道忠等人間並非親故至交，
    苟無利得，豈會甘冒重刑之風險，一再供其等取得海洛因或
    安非他命之理，是被告二人販入之價格必較售出之價格低廉
    ，而有從中賺取買賣差價牟利之意圖及事實，當屬合理之認
    定。
  (十)扣案如附表編號一所示之白色粉末及編號二所示之白色結晶
    經送鑑定結果，認分別係第一級毒品海洛因及第二級毒品安
    非他命等情，此有法務部調查局鑑定通知書及行政院衛生署
    管制藥品管理局檢驗成績書各1紙附卷可參（93年度偵字第
    12576號卷第151、153頁），復有如附表編號三至六所示物
    品扣案可資佐證。
  (十一)綜上查證，足認被告二人所辯，顯係卸責之詞，不足採信，
    本件事證明確，被告二人販賣第二級毒品及被告乙○○販賣
    第一級毒品之犯行均堪認定。又上開向被告買受毒品之人，
    業經原審訊問明確，且事證已明，被告聲請再傳訊，自非有
    必要，併此敘明。
三、核被告乙○○就事實欄(二)至(七)部分所為，係犯毒品危害防制
    條例第4條第2項之販賣第二級毒品既遂罪及同條第5項、第2
    項之販賣第二級毒品未遂罪。就事實欄(一)部分係犯毒品危害
    防制條例第4條第1項之販賣第一級毒品罪。被告甲○○就事
    實欄(二)之第二、三次、(三)之93年7月28日之交易及(四)部分之
    行為，係犯毒品危害防制條例第4條第2項之販賣第二級毒品
    既遂罪，且就此部分與乙○○有犯意聯絡及行為分擔，均為
    共同正犯。被告二人前後多次販賣第二級毒品之犯行，時間
    緊接，且觸犯構成要件相同之罪名，顯係出於概括犯意反覆
    為之，為連續犯，應依刑法第56條之規定以一罪論（乙○○
    部分雖有既遂、未遂，然應論以情節較重之販賣既遂一罪）
    ，並均加重其刑。而上開刑之加重，僅就法定刑有期徒刑及
    罰金部分加重之，至無期徒刑部分，依刑法第65條第1項規
    定，不得加重其刑。被告乙○○所犯之販賣第一級、第二級
    毒品罪，犯意各別，行為不同，應分論併罰。
四、公訴意旨另以：(一)被告乙○○販賣第一級毒品海洛因予姓名
    年籍不詳之「彭裕君」與綽號「臭迪」、「小芳」等人。(二)
    被告乙○○、甲○○共同販賣安非他命予姓名年籍不詳之「
    彭裕君」與綽號「臭迪」、「小芳」等人。因認被告乙○○
    上開部分涉有販賣第一級、第二級毒品罪嫌，認被告甲○○
    上開部分涉有販賣第二級毒品罪嫌；又公訴意旨認被告甲○
    ○對被告乙○○之全部販賣毒品之犯行，均應負共同正犯之
    責云云。經查，訊據被告二人均否認有上開犯行，而公訴人
    所指被告二人之上開販毒行為，除被告乙○○自白曾幫姓名
    年籍不詳之「彭裕君」與綽號「臭迪」、「小芳」等人調過
    毒品此項證據外，別無其他積極證據足資證明被告二人有上
    開犯罪行為，尚難認定被告二人有公訴人所指之此部分犯行
    。此外就前開論罪事實欄所載，被告乙○○販賣第二級毒品
    安非他命部分，被告甲○○除前述事實欄(二)之第二、三次，
    (三)之93年7月28日之交易及(四)部分參與外，其餘部分尚無證
    據足認被告甲○○有分擔何種販賣之行為，或基於共同販賣
    之意思推由乙○○實施，是該部分尚難認被告甲○○亦屬販
    賣之共同正犯。
五、原審對被告論罪科刑，固非無見。惟查被告甲○○僅有如事
    實欄(二)之第二、三次，(三)之93年7月28日及(四)之部分犯行，
    原審就被告乙○○所有販賣第二級毒品之犯行，認被告甲○
    ○均有參與，均應負共同正犯之責，自有未合。另按依毒品
    危害防制條例第18條第1項之規定，得諭知沒收並銷燬之者
    ，以查獲之毒品及專供製造或施用毒品之器具為限，並不及
    於毒品之外包裝。而毒品之外包裝有防止毒品裸露、逸出及
    潮濕，並便於攜帶、運輸之作用，自係供運輸毒品所用之物
    ，即應依同條例第19條第1項規定諭知沒收（最高法院94年
    度台上字第7421號判決參照）。本件查扣之附表四編號二所
    示之安非他命係含7只塑膠袋（及標籤紙）之外包裝，編號
    一部分並有空包裝，原判決併予宣告沒收銷燬，即有未合。
    又原判決既以全部共同正犯犯罪之所得，合併計算，對上訴
    人等二人為沒收及不能沒收時以其財產抵償之宣告。然沒收
    含有保安處分之性質，在剝奪犯罪者因犯罪而取得之財產上
    利益，以遏止犯罪，與罰金屬刑罰之性質有別，故對於各共
    犯應採連帶沒收主義，不得就全體共犯之總所得，對於各共
    犯重複諭知沒收。原判決以共犯犯罪所得之總金額，對上訴
    人等二人重複為沒收及以財產抵償之宣告，而未為連帶沒收
    及不能沒收時，以其財產抵償之諭知或說明，亦有可議（同
    上判決參照）。被告乙○○上訴，否認犯罪，固無足採，而
    被告甲○○否認犯罪，就其未與被告乙○○共同參與，不應
    負共犯之責部分，即非無理由，且原判決既有可議，亦無可
    維持，自應由本院將原判決關於被告乙○○部分及甲○○販
    賣第二級毒品部分撤銷改判。爰審酌被告乙○○為販賣毒品
    犯行之主導者，且被告二人為謀一己之私利，販賣毒品予他
    人，嚴重損及國民健康，兼衡被告販賣第二級毒品之次數、
    金額，及被告乙○○販賣第一級毒品之次數、金額，暨被告
    二人犯後之態度等一切情狀，各量處如主文所示之刑，被告
    乙○○受無期徒刑之宣告部分，並依法宣告褫奪公權終身，
    被告乙○○並定其應執行刑。扣案如附表編號一、二所示之
    物品分別為第一級毒品海洛因及第二級毒品安非他命，除空
    包裝及塑膠袋（含標籤）外，應依毒品危害防制條例第18條
    第1項前段之規定沒收銷燬之；扣案如附表編號一所示之空
    包裝、編號二所示之7只塑膠袋、編號三至六所示之物，均
    為被告乙○○所有而供販賣第一、二級毒品所用之物，應依
    毒品危害防制條例第19條第1項之規定宣告沒收，又此各物
    既已扣案，即無全部或一部不能沒收之問題，毋庸依同條項
    規定諭知如全部或一部不能沒收時，追徵其價額之必要；至
    扣案現金49700元、另4支行動電話、殘渣袋4個及另1包白色
    粉末（經鑑定無毒品反應），並無證據證明為被告二人供
    本件犯罪所用、因犯罪所得之物或屬違禁物，均不予沒收。
    又本件被告乙○○販賣第二級毒品所得共計16000元，及販
    賣第一級毒品所得之1000元，被告甲○○共同販賣第二級毒
    品所得共4000元，均應依毒品危害防制條例第19條第1項之
    規定沒收之，被告乙○○販賣第二級毒品所得中之4000元，
    應與被告甲○○上開4000元連帶沒收。如全部或一部不能沒
    收時，以其財產抵償之，惟因其等犯罪所得為金錢，故尚無
    同條項所定追徵其價額之問題，附此敘明。
據上論斷，應依刑事訴訟法第369條第1項前段、第364條、第299
條第1項前段，毒品危害防制條例第4條第1項、第2項、第18條第
1項前段、第19條第1項，刑法第11條、第28條、第56條、第51條
第4款、第37條第1項，判決如主文。
本案經檢察官郭弘佑到庭執行職務。
中    華    民    國    95    年    3     月    8     日
                  刑事第二庭審判長法  官  蔡國在
                                  法  官  王詠寰
                                  法  官  江振義
以上正本證明與原本無異。
如不服本判決，應於收受送達後十日內向本院提出上訴書狀，其
未敘述上訴之理由者並得於提起上訴後十日內向本院補提理由書
（均須按他造當事人之人數附繕本）。
                                  書記官  洪秋帆
中    華    民    國    95    年    3     月    8     日
附表：
┌──┬─────┬─────────────┬────────────┐
│編號│物      品│數                      量│備                    註│
├──┼─────┼─────────────┼────────────┤
│一  │白色粉末  │十四包（合計淨重五點八三公│扣案，含第一級毒品海洛因│
│    │          │克，空包裝共重四點一一公克│成分                    │
│    │          │）                        │                        │
├──┼─────┼─────────────┼────────────┤
│二  │白色結晶  │七包（含七只塑膠袋及七張標│扣案，含第二級毒品安非他│
│    │          │籤紙，驗餘毛重十一點三０六│命成分                  │
│    │          │公克）                    │                        │
├──┼─────┼─────────────┼────────────┤
│三  │分裝袋    │一百八十四個              │被告乙○○所有而供販賣海│
│    │          │                          │洛因及安非他命所用      │
├──┼─────┼─────────────┼────────────┤
│四  │行動電話  │一支（OKWAP 牌，內含０九三│被告乙○○所有而供販賣海│
│    │          │0000000號SIM 卡一張│洛因及安非他命所用      │
│    │          │）                        │                        │
├──┼─────┼─────────────┼────────────┤
│五  │研磨機    │一臺                      │被告乙○○所有而供販賣海│
│    │          │                          │洛因所用                │
├──┼─────┼─────────────┼────────────┤
│六  │葡萄糖    │十六包                    │被告乙○○所有而供販賣海│
│    │          │                          │洛因所用                │
└──┴─────┴─────────────┴────────────┘
附錄：本案論罪科刑法條全文
毒品危害防制條例第4條
製造、運輸、販賣第一級毒品者，處死刑或無期徒刑；處無期徒
刑者，得併科新臺幣 1 千萬元以下罰金。
製造、運輸、販賣第二級毒品者，處無期徒刑或 7 年以上有期徒
刑，得併科新臺幣 7 百萬元以下罰金。
製造、運輸、販賣第三級毒品者，處 5 年以上有期徒刑，得併科
新臺幣 5 百萬元以下罰金。
製造、運輸、販賣第四級毒品者，處 3 年以上 10 年以下有期徒
刑，得併科新臺幣 3 百萬元以下罰金。
製造、運輸、販賣專供製造或施用毒品之器具者，處 1 年以上 7
年以下有期徒刑，得併科新臺幣 1 百萬元以下罰金。
前五項之未遂犯罰之。
毒品危害防制條例第18條
查獲之第一、二級毒品及專供製造或施用第一、二級毒品之器具
，不問屬於犯人與否，均沒收銷燬之；查獲之第三、四級毒品及
製造或施用毒品之器具，無正當理由而擅自持有者，均沒入銷燬
之。但合於醫藥、研究或訓練之用者，得不予銷燬。
前項合於醫藥、研究或訓練用毒品或器具之管理辦法，由法務部
會同行政院衛生署定之。
毒品危害防制條例第19條
犯第 4 條至第 9 條、第 12 條、第 13 條或第 14 條第 1 項、
第2 項之罪者，其供犯罪所用或因犯罪所得之財物，均沒收之，
如全部或一部不能沒收時，追徵其價額或以其財產抵償之。
為保全前項價額之追徵或以財產抵償，得於必要範圍內扣押其財
產。
犯第 4 條之罪所使用之水、陸、空交通工具沒收之。


司法院資訊處製作；財團法人民間司法改革基金會備份。
